# 留抵税额会计处理

提问人：hcj1211 时间：2019-11-14 06:30:09
根据税务总局 2019 年新政策，收到增值税留抵税额应冲减留抵额，请问公司收到税务局退回的增值税留抵税额应如何会计处理，是否可以做进项税额转出，现金流量该如何处理，是否可以做税费返还

回答人：chenyiwei
收到退回的留抵税额时，借记银行存款，贷记 “应交税费——应交增值税（进项税额转出）”。现金流量可列报为 “收到的税费返还”。即比照出口退税的处理方式。